臺灣臺北地方法院交通事件裁定　　　　 94年度交聲字第910號
原處分機關　臺北市交通事件裁決所
異議人即
受處分人　　甲○○
上列異議人即受處分人因違反道路交通管理處罰條例案件，對於
台北市交通事件裁決所於民國94年8 月25日所為之處分（原處分
案號：北市裁二字第裁22-ACV658583號），聲明異議，本院裁定
如下：
        主  文
異議駁回。
        理  由
一、按汽車行駛於道路上，其汽車駕駛人或前座乘客未繫安全帶
    者，處駕駛人新台幣（下同）1500元罰鍰；又當場舉發違反
    道路交通管理事件，應填製舉發違反道路交通管理事件通知
    單（下稱舉發通知單），被查獲之駕駛人或行為人於通知單
    填記後拒絕簽章者，並記明其事由，視為已收受，道路交通
    管理處罰條例第31條第1項、違反道路交通管理事件統一裁
    罰基準及處理細則第11條第1項第1款分別定有明文。
二、本件異議人即受處分人甲○○於民國94年7 月11日凌晨零時
    13分許，駕駛車號DJ-9732 號自用小客車，在台北市○○區
    ○○街230 巷口，經台北市政府警察局文山第二分局景美派
    出所員警林受儒以該車「駕駛人未繫安全帶」，違反道路交
    通管理處罰條例第31條第1 項規定製單舉發，惟異議人拒絕
    簽收，員警乃於舉發通知單上記明異議人拒簽之事由。嗣異
    議人於舉發通知單上所載應到案日期前向原處分機關提出申
    訴，經原處分機關函請舉發單位調查結果，仍認異議人有前
    揭違規行為，乃依道路交通管理處罰條例第31條第1項、違
    反道路交通管理事件統一裁罰基準及處理細則之規定，裁處
    異議人罰鍰1500元等情，有台北市政府警察局舉發違反道路
    交通管理事件通知單（北市警交大字第ACV658583號，下稱
    舉發通知單）、原處分機關違反道路交通管理事件裁決書（
    北市裁二字第裁22-ACV658583號）暨回執、陳述書及台北市
    政府警察局文山第二分局94年8月8日北市警文二分交字第09
    431671300號函各乙份附卷可稽。
三、本件異議人固不否認有於上揭時間駕駛前開自用小客車行經
    舉發地點之事實，惟矢口否認有何未繫安全帶之違規事實，
    辯稱：我當時確實有繫安全帶，我在景福街右轉育英街時被
    員警攔下，我便將車子往前開約4、5公尺停下來，並把安全
    帶解開及打開車門準備下車，因我看到警員走過來，就把車
    門關上，我依員警要求出示行照、駕照後，他不聽我的解釋
    就逕行開單，所以我拒簽，我的衣服是白色的，安全帶是淺
    灰色，且舉發地點在萊爾富超商旁邊，燈光明亮，加上擋風
    玻璃會反光，員警可能會看錯云云。 經查：
　（一）異議人於上揭時地駕駛前開自用小客車時未繫安全帶乙
  　　　節，除據其坦承確實於上揭時地駕車等情不諱外，並經
        證人即舉發員警林受儒證稱：舉發當天我們在景福街23
        0 巷口萊爾富超商前執行路檢，該處燈光明亮，我看見
        異議人未繫安全帶，才鳴笛指揮攔停，因為異議人要右
        轉，速度有減慢，我沒有近視，視力很好，確定異議人
        未繫安全帶，我看到時距離異議人約1 公尺左右，當我
        鳴笛指揮攔停時，只距離異議人約15至20公分左右，所
        以我看的很清楚，異議人左肩沒有繫安全帶，異議人經
        攔停馬上停下來，我們就立即走到他的車門旁邊，其間
        我確定沒有看到他有開車門與解安全帶的動作等語（見
        本院94年9月19日訊問筆錄）。 而證人林受儒係本件原
        處分機關所認定異議人有上開違規行為之原證人，其到
        庭在本院法官面前具結以言詞供述本件異議人之違規事
        實，因其與異議人毫無怨懟，自無自陷於偽證罪之追訴
        而構詞誣賴異議人之理，且於本件卷存證據資料內並無
        任何積極證據足以證明員警上開供述係屬虛偽，亦未有
        足以令人顯信其證述為不可採之品性證據或前科證據存
        在，本院自不得僅憶證人為本件開單告發異議人之員警
        而全盤抹煞其於訴訟上所具之證人資格，況異議人就上
        開證人陳證，無法舉出或提出任何對其有利之證據資料
        ，以使本院對證人所述產生合理之懷疑，從而，本院由
        製單員警證述已可得異議人確有前開違規行為之心證，
        於異議人無其他舉發有誤之相關證據，且本院復查已無
        何證據可認舉發有捏造事實之情時，執勤員警本其維護
        交通秩序及安全職責所為之舉發，自應推定其合法正確
        ，是異議人所辯，礙難採信。
  （二）異議人雖另辯稱：舉發員警既然不記得我當天所穿著衣
        服的顏色，如何記得我違規的情節云云。惟舉發員警執
        勤之重點係在於取締交通違規，其基於專業能力就舉發
        異議人違規經過之描述，雖歷經2 個多月仍有印象，應
        與常理無違，且其對於異議人之衣服顏色此一與違規無
        關之事項，表示不復記憶，亦屬正常，是異議人要不能
        以證人對其衣服顏色不復記憶為由，主張其並無「未繫
        安全帶」之違規事由，從而，本件異議人駕駛時未繫安
        全帶之事實，應堪認定。此外，異議人經員警林受儒當
        場攔停舉發並交付舉發通知單時，拒絕在通知單上簽名
        ，員警即於通知單上記載「當事人拒絕簽收簽名」之意
        旨乙節，有該舉發通知單在卷可佐，揆諸首開規定，自
        應視為已收受該通知單，發生收受之效力，併此說明。
四、綜上所述，異議人確有在上揭時地駕駛前開自用小客車未繫
    安全帶之違規事實，從而，原處分機關依道路交通管理處罰
    條例第31條第1項、 違反道路交通管理事件統一裁罰基準及
    處理細則之規定，裁處異議人罰鍰1500元，核無不合，本件
    聲明異議為無理由，應予駁回。
據上論斷，應依道路交通案件處理辦法第19條，裁定如主文。
中　　華　　民　　國　　94　　年　　9 　　月　　27　　日
                     交通法庭法　官  鍾素鳳
以上正本證明與原本無異。
如不服本裁定，應於裁定送達後5日內，向本院提出抗告狀。
　　　　　　          　　　 書記官　陳鳳瀴
中　　華　　民　　國　　94　　年　　9　　 月　　27　　日
